臺灣高雄地方法院刑事判決　　　　　　　96年度訴字第2093號
公　訴　人　臺灣高雄地方法院檢察署檢察官
被　　　告　乙○○
　　　　　　　　　　（現於臺灣高雄第二監獄執行中）
上列被告因搶奪案件，經檢察官提起公訴（96年度偵字第9008
號），本院判決如下：
    主  文
乙○○犯共同搶奪罪，累犯，處有期徒刑拾月。扣案之玩具紙鈔
貳拾肆張沒收。
    事  實
一、乙○○前曾因違反毒品危害防制條例案件，經本院以民國93
    年度訴字第1646號判決判處有期徒刑10月確定，甫於95年3
    月2 日縮刑期滿執行完畢。詎其仍不知悔改，夥同魏見容（
    業經本院以95年度訴字第3943號判處有期徒刑2 年確定）基
    於意圖為自己不法所有之詐欺犯意聯絡，利用檳榔攤業者提
    供顧客免下車服務之交易習慣，事先由魏見容至不詳之文具
    店購得面額新臺幣（下同）1,000 元之玩具紙鈔1 疊，並將
    2 紙玩具紙鈔以背面互相黏貼為1 張，佯充新臺幣（下同）
    1,000 元真鈔。於95年8 月10日晚間9 時30分許，由魏見容
    騎乘其所有車牌號碼JGF-833 號重型機車，搭載乙○○至屏
    東市○○路76號「全興檳榔攤」前停下，由乙○○坐在後座
    手持前開經黏貼後之玩具紙鈔1 張，捏握手中以遮蔽紙鈔上
    「鈔票便條紙」之字樣，佯充真鈔向店員丙○○購買數量10
    0 元之檳榔。丙○○一時不察，誤認乙○○持用之玩具鈔票
    為真鈔，並基於免下車交易之習慣，於收取乙○○所交付之
    玩具假鈔同時，欲將檳榔及找零900 元交付予乙○○之際，
    因見魏見容、乙○○二人神色有異，而及時縮手，詎魏見容
    、乙○○二人見狀，同時變更為搶奪之犯意聯絡，乘丙○○
    不及反應之際，由乙○○奪取丙○○手中檳榔及找零900 元
    ，魏見容則迅速騎車起步載同乙○○逃離現場。
二、案經高雄市政府警察局苓雅分局報請臺灣高雄地方法院檢察
    署檢察官偵查起訴。
    理  由
一、本件被告乙○○所犯係死刑、無期徒刑、最輕本刑為3 年以
    上有期徒刑以外之罪，其於準備程序中就被訴事實為有罪之
    陳述，經法官告知簡式審判程序之旨，並聽取公訴人及被告
    之意見後，經本院依刑事訴訟法第273 條之1 第1 項之規定
    ，裁定由受命法官獨任進行簡式審判程序。又本件卷內之物
    證、書證等證據，依同法第273 條之2 規定，不受第159 條
    第1 項關於傳聞法則規定之限制，依法均有證據能力，合先
    敘明。
二、訊據被告對上揭事實於本院審理時坦承不諱，核與共犯魏見
    容及被害人丙○○於司法警察調查時及檢察官偵訊時證述之
    情節，相互符合，復有經雙面黏貼之面額1,000 元玩具紙鈔
    24張扣案可稽，顯見被告之前開自白，應與事實相符，自得
    為認定被告犯罪之依據。是以，本件事證明確，被告犯行堪
    以認定，應依法論科。
三、核被告所為，係犯刑法第325 條第1 項之搶奪罪，被告與魏
    見容2 人間，有犯意聯絡及行為之分擔，應論以共同正犯（
    按以自己犯罪之意思而參與犯罪構成要件行為之實施者，均
    為共同正犯，其意思聯絡並不限於事前有所謀議，僅於行為
    當時有共同犯意聯絡者，亦屬之。且其表示之方法，不以明
    示通謀為必要，即相互間有默示之合致，亦無不可。共同正
    犯間，非僅就其自己實施之行為負其責任，並在犯意聯絡之
    範圍內，對於他共同正犯所實施之行為，亦應共同負責，最
    高法院25年上字第2253號、32年上字第1905號、73年臺上字
    第2364號判例意旨參照，本件魏見容騎乘機車搭載被告前往
    上開「全興檳榔攤」，雖係由被告在後座以前開手法搶奪被
    害人丙○○之財物，然魏見容既事先至文具店購買玩具紙鈔
    加以黏貼，以供被告佯充真鈔向丙○○購買檳榔，魏見容於
    被告搶奪鄭麗華之檳榔及找零時，隨即加速起步載同乙○○
    逃離現場，魏見容就被告原欲詐騙財物不成，當場變更詐欺
    取財犯意為搶奪犯意，自與於行為當時默示之意思合致，並
    於事前及事中均有行為分擔，仍應就全部犯行共同負責）。
    又被告前曾因違反毒品危害防制條例案件，經本院以93年度
    訴字第1646號判決判處有期徒刑10月確定，甫於95年3 月2
    日縮刑期滿執行完畢乙節，有臺灣高等法院被告前案紀錄表
    1 份在卷可憑，其於有期徒刑執行完畢後，5 年內故意再犯
    本件有期徒刑以上之罪，係屬累犯，應依刑法第47條第1項
    之規定加重其刑。爰審酌被告正值青壯之年，不思循正當途
    徑賺取金錢，竟利用檳榔攤業者提供顧客免下車服務之交易
    習慣，以玩具紙鈔佯充真鈔購買檳榔，藉以詐取檳榔及找零
    ，價值觀念偏差，應予導正，復於詐騙不成即轉騙為搶，破
    壞交易安全及社會治安，致檳榔業者無故損失數量100 元之
    檳榔及現金900 元，其行為誠屬可議，惟念及被告於司法警
    察調查及檢察官偵訊時雖矢口否認犯行，於本院審理時，尚
    能知所悔悟，坦承犯行，犯罪後態度尚可等一切情狀，分別
    量處如主文所示之刑，以資儆懲。又扣案之經雙面黏貼面額
    1,000 元玩具紙鈔24張，屬共犯魏見容所有供犯罪所用之物
    ，業據魏見容供陳在卷，依共同正犯應就全部犯罪事實負責
    之理論，應依刑法第38條第1 項第2 款之規定宣告沒收。又
    上開紙鈔上印有「紙鈔便條紙」字樣，一望即知為玩具紙鈔
    ，毫無與真鈔混淆之可能，是被告雖以之佯充真鈔購買檳榔
    ，尚與行使偽造貨幣罪無涉，亦毋庸依刑法第200 條之規定
    宣告沒收，併此敘明。
據上論斷，應依刑事訴訟法第299 條第1 項前段、第273 條之1
、第284 條之1 ，刑法第28條、第325 條第1 項、第47條第1 項
、第38條第1 項第2 款，判決如主文。
本案經檢察官甲○○到庭執行職務。
中　　華　　民　　國　　96　　年　　7 　　月　　4 　　日
                  刑事第十二庭  法　官  洪能超
以上正本證明與原本無異。
如不服本判決，應於判決送達後10日內，向本院提出上訴狀。
中　　華　　民　　國　　96　　年　　7 　　月　　4 　　日
                                書記官  曾小玲
附錄本判決論罪科刑適用之法條
中華民國刑法第325條
（普通搶奪罪）
意圖為自己或第三人不法之所有，而搶奪他人之動產者，處6 月
以上5 年以下有期徒刑。
因而致人於死者，處無期徒刑或7 年以上有期徒刑，致重傷者，
處3 年以上10年以下有期徒刑。
第1 項之未遂犯罰之。
